臺灣雲林地方法院刑事判決　　　　　　　 93年度訴字第707號
公　訴　人　臺灣雲林地方法院檢察署檢察官
被　　　告　丁○○
選任辯護人　簡承佑律師
　　　　　　張育誠律師
被　　　告　甲○○
指定辯護人　本院公設辯護人丙○○
上列被告等因違反毒品危害防制條例案件，經檢察官提起公訴（
93年度偵字第4120號），本院判決如下：
    主  文
丁○○共同連續販賣第二級毒品，處有期徒刑年拾月；扣案之
安非他命貳包（淨重零點貳玖捌克，取樣零點零柒壹壹克，驗
餘淨重零點貳貳柒貳克）沒收銷燬之；扣案門號0000000000號之
行動電話（含SIM 卡）壹支沒收之；未扣案販賣毒品所得新台幣
壹仟伍佰元（包括與甲○○共犯之新台幣伍佰元）沒收之，如全
部或一部不能沒收時，以其財產抵償之。
甲○○共同販賣第二級毒品，處有期徒刑年陸月；扣案之安
非他命貳包（淨重零點貳玖捌克，取樣零點零柒壹壹克，驗餘
淨重零點貳貳柒貳克）沒收銷燬之；扣案門號0000000000號之行
動電話（含SIM 卡）壹支沒收之；未扣案販賣毒品所得新台幣伍
佰元沒收之，如全部或一部不能沒收時，以其財產抵償之。
    事  實
一、丁○○基於販賣毒品之概括犯意，於民國93年6 、7 月間某
    2 日，在雲林縣斗六市火車站旁，以先收取買賣價金，後再
    交毒品之方式，每包新台幣（下同）500 元之價格，連續販
    賣第二級毒品安非他命予曾繁祺（另案偵辦）2 次。93 年
    10月14日下午2 時15分許（起訴書誤繕為93年11月14日下午
    2 時25分），曾繁祺在雲林縣斗六市圓環金城旅社旁以公用
    電話撥打門號0000000000號行動電話予丁○○，並將欲購買
    安非他命之500 元交予丁○○，因遲未見丁○○交付毒品，
    於隔25分鐘後，以同一支公用電話再次聯絡丁○○，催促丁
    ○○將毒品交付，聯絡中為警聽到，將曾繁祺逮捕，並在現
    場埋伏。丁○○則承前之犯意，與甲○○基於共同販賣毒品
    之犯意聯絡，於93年10月14日（起訴書誤繕為93年11月14日
    ）下午3 時30分許，共乘機車，將甫購入之安非他命，拆成
    2 包，一同攜至雲林縣斗六市○○路18號前，欲交付其中1
    包安非他命予曾繁祺時，因見警攔查，乃將該安非他命2 包
    （淨重０．二九八三克，取樣０．０七一一克，驗餘淨重０
    ．二二七二克）棄置於地上，旋為警發現，遂將2 人逮捕，
    並扣得上揭安非他命2 包。
二、案經雲林縣警察局斗六分局報請臺灣雲林地方法院檢察署檢
    察官偵查起訴。
    理  由
一、認定犯罪事實所憑之證據及理由：
  (一)被告丁○○、甲○○之自白，並互核一致。另證人曾繁祺之
    證述，足以佐證被告丁○○、甲○○2 人之自白與事實相符
    。
  (二)現場照片3 張。足以佐證被告2 人為警查獲時，確有2 包安
    非他棄置於地上。
  (三)門號0000000000號行動電話之通聯紀錄。可以證明證人曾繁
    祺確以該行動電話與被告丁○○聯絡購買毒品事宜。
  (四)憲兵司令部刑事鑑識中心93年11月9 日安鑑字第00100 號
    鑑驗通知書（鑑驗內容：送驗顆粒2 袋淨重0.2983克取樣
    0.0711克，餘淨重0.2272克）。足以證明扣案之安非他命確
    含有甲基安非他命成份，為第二級毒品。
  (五)扣案之0000000000號行動電話（含SIM 卡）1 支。可與電話
    之通聯紀錄照對，足資證明被告確有以該電話聯絡購買毒品
    事宜。
  (六)扣案之安非他命2 包。足以佐證被告二人確有販賣安非他命
    之事實。
二、論罪科刑之理由：
  (一)按安非他命係毒品危害防制條例第2 條第2 項第2 款所規定
    之第二級毒品。核被告丁○○所為，係犯毒品危害防制條例
    第4 條第2 項之連續販賣第二級毒品罪。被告甲○○所為，
    係犯毒品危害防制條例第4 條第2 項之販賣第二級毒品罪。
  (二)被告丁○○與被告甲○○二人間，就93年10月14日當日之販
    賣安非他命行為，有犯罪聯絡及行為分擔，為共同正犯。
  (三)被告丁○○3 次販賣安非他命行為，其時間緊接、所犯構成
    要件相同，顯係基於概括犯意反覆為之，為連續犯，應依刑
    法第56條之規定，論以連續販賣第二級毒品之一罪，並加重
    其刑。
  (四)又被告丁○○素行良好，僅係因本身施用毒品，於朋友需用
    毒品時，偶爾販賣，每包僅500 元，並非為賺錢而販賣，所
    得不多，販賣僅3 次，對象特定，對於社會之危害尚屬有限
    ；被告甲○○智識程度不高，僅因被告丁○○之邀約，而參
    與販賣，次數僅1 次，惟尚未販出，對於社會之危害仍屬輕
    微，該等情狀犯罪情狀，在客觀上足以引起一般同情，如科
    以販賣第二級毒品之無期徒刑或七年以上有期徒刑之最低度
    刑，猶嫌過重，應分別依刑法第59條之規定減輕其刑，並就
    被告丁○○部分先加後減之。（連續犯加重、第59條酌減減
    輕）
  (五)爰審酌被告丁○○係因友人曾繁祺之聯絡方販賣毒品，販賣
    對象特定，惡性非重大，次數僅3 次，所得僅1500元，而被
    告甲○○僅國中肄業，智識程度不高，僅因接受丁○○之邀
    約方販賣毒品，次數僅1 次，及被告2 人於犯罪後均深知悔
    悟，坦承犯行，犯罪後態度良好，並於審理時表示不會再犯
    等一切情狀，分別量處如主文所示之刑，以資儆懲。
三、沒收部分：
  (一)扣案之安非他命2 包（淨重０．二九八三克，取樣０．０七
    一一克，驗餘淨重０．二二七二克），含有甲基安非他命成
    份，有憲兵司令部刑事鑑識中心93年11月9 日安鑑字第00
    100 號鑑驗通知書可參，為查獲之毒品，應依毒品危害防制
    條例第18條第1 項之規定，分別於各該主刑下併予宣告沒收
    銷燬之。
  (二)扣案門號0000000000之行動電話（含SIM 卡）1 支，為被告
    丁○○所有，且係供聯絡曾繁祺販賣毒品所用之物，應依毒
    品危害防制條例第19條第1 項之規定，併予宣告沒收之。該
    行動電話（含SIM 卡），雖非被告甲○○所有，然被告甲○
    ○與被告丁○○共犯販賣第二級毒品之罪，依主刑與沒收宣
    告之從屬關係，自應就上開扣案物於被告甲○○所犯之主刑
    下併予宣告沒收之。
  (三)按犯第4 條至第9 條、第12條、第13條或第14條第1 項、第
    2 項之罪者，其供犯罪所用或因犯罪所得之財物，均沒收之
    ，如全部或一部不能沒收時，以其財產抵償之，毒品危害防
    制條例第19條第1 項定有明文。此規定係採義務沒收主義，
    凡供販賣毒品所用或因犯罪所得之財物，均應宣告沒收，不
    以當場搜獲扣押為限，最高法院迭有判決（91年度臺上字第
    1766號、88年度臺上字第2039號參照）。本件被告丁○○販
    賣毒品3 次，每次500 元，共計1500元（其中1 次與甲○○
    共犯），依毒品危害防制條例第19條第1 項之規定宣告沒收
    之，如全部或一部不能沒收時，以其財產抵償之，併於所犯
    主刑項下，諭知宣告沒收之，如全部或一部不能沒收時，以
    其財產抵償之。另被告甲○○與丁○○共同販賣毒品1 次，
    販賣所得係500 元，雖已於被告丁○○之主刑下併予宣告沒
    收，惟依共犯責任理論，自應重複依毒品危害防制條例第19
    條第1 項之規定，於被告甲○○之主刑項下，併予諭知宣告
    沒收之，如全部或一部不能沒收時，以其財產抵償之。
  (四)扣案之MOTOROLA手機1 支，為被告甲○○所有，惟非供犯罪
    所用之物，業經被告供明在卷，本院依法無從為沒收之諭知
    ，附此敘明。
四、適用的法律：
    依刑事訴訟法第299 條第1 項前段，毒品危害防制條例第4
    第2 項、第18條第1 項、第19條第1 項，刑法第11條、第28
    條、第56條、第59條，作成本判決。
本案經檢察官乙○○到庭執行職務。
中　　華　　民　　國　　94　　年　　7 　　月　　 5　　日
                  刑事第四庭    審判長法  官
                                      法  官
                                      法  官
以上正本證明與原本無異。
如不服本判決應於送達後10日內向本院提出上訴狀。
                                      書記官　徐基典
中　　華　　民　　國　　94　　年　　7 　　月　　5 　　日
附錄論罪法條
毒品危害防制條例第4條
製造、運輸、販賣第一級毒品者，處死刑或無期徒刑；處無期徒
刑者，得併科新臺幣 1 千萬元以下罰金。
製造、運輸、販賣第二級毒品者，處無期徒刑或 7 年以上有期徒
刑，得併科新臺幣 7 百萬元以下罰金。
製造、運輸、販賣第三級毒品者，處 5 年以上有期徒刑，得併科
新臺幣 5 百萬元以下罰金。
製造、運輸、販賣第四級毒品者，處 3 年以上 10 年以下有期徒
刑，得併科新臺幣 3 百萬元以下罰金。
製造、運輸、販賣專供製造或施用毒品之器具者，處 1 年以上 7
年以下有期徒刑，得併科新臺幣 1 百萬元以下罰金。
前五項之未遂犯罰之。
